最高法院刑事判決　　　　　　九十六年度台上字第四七九八號
上　訴　人　甲○○
上列上訴人因違反毒品危害防制條例案件，不服台灣高等法院中
華民國九十六年七月十一日第二審判決(九十六年度上訴字第一三
八二號，起訴案號：台灣桃園地方法院檢察署九十五年度偵字第
二一一二五號)，提起上訴，本院判決如下：
    主  文
上訴駁回。
    理  由
按刑事訴訟法第三百七十七條規定：上訴於第三審法院，非以判
決違背法令為理由，不得為之；是提起第三審上訴，應以原判決
違背法令為理由，係屬法定要件；如果上訴理由狀並未依據卷內
訴訟資料具體指摘原判決不適用何種法則或如何適用不當，或所
指摘原判決違法情事，顯與法律規定得為第三審上訴理由之違法
情形不相適合時，均應認其上訴為違背法律上之程式，予以駁回
。原判決綜合全案卷證資料，本於事實審法院之推理作用，認定
上訴人有其事實欄一所載之犯行，因而撤銷第一審之科刑判決，
改判仍依想像競合犯關係，從一重論上訴人運輸第一級毒品罪，
處有期徒刑拾柒年，並為相關從刑之諭知；已詳細說明其所憑之
證據及認定之理由，對於上訴人所為之辯解，並已逐一指駁及敘
明不可採之依據；俱有卷存之證據資料可資覆按；從形式上觀察
，原判決並無違背法令情形。上訴人之上訴意旨略稱：(一)、上訴
人於原審一再辯稱：扣案海洛因係伊在台灣購買，為供自己施用
而隨身攜帶至中國大陸，未施用部分又隨身帶回台灣而被查獲；
警詢時受警員韓忠翰誤導，在偵查中為不實供述，為證實偵查中
之供述是否出於不正方法，更為證明扣案海洛因委係上訴人隨身
攜帶以供吸食之用，故於原審具狀聲請傳訊韓忠翰；乃原審雖傳
喚韓忠翰，然未待其到庭陳述即作出判決，難謂無調查職責未盡
之違法。(二)、原判決既認定上訴人之警詢自白為實在，而上訴人
在警詢即陳明係以摻入香菸之方式吸食海洛因，於原審更陳明警
方查獲扣案之捲菸器、捲菸紙即係上訴人吸食海洛因之器具；而
運輸專供施用海洛因所用之捲菸器、捲菸紙，亦屬犯罪行為，惟
原判決卻不認係犯罪行為，非無可議。(三)、扣案海洛因實為粉狀
物，原判決認係塊狀物，事實之認定亦與卷內證據資料不符。(四)
、原判決事實欄認定警方會同海關人員查獲扣案之物品，包括捲
菸器一個、「捲菸紙」四盒；惟理由欄卻謂查獲扣案之物品，包
括捲菸器一個、「捲菸葉」四盒，事實與理由不無矛盾。又原判
決認上訴人所辯：扣案海洛因係伊在台灣購買，為供自己施用而
隨身攜帶至中國大陸，未施用部分又隨身帶回台灣而被查獲一節
，不合「比例原則」云云；係將規範公權力之公法原則，誤用於
犯罪事實之判斷，引諭失當；請撤銷原判決發回原審法院更為審
理等語。惟按刑事訴訟法第三百七十九條第十款所謂應調查之證
據，係指與待證事實有重要關係，在客觀上認為有調查之必要者
而言。原判決理由乙、二、(二)、２已說明上訴人運輸海洛因犯行
，既經上訴人於警詢及偵查中供承不諱，且有淨重計三七點六二
公克之海洛因扣案足稽，事證已臻明確，要無再傳喚韓忠翰之必
要，依上說明，難謂原判決有調查職責未盡之違法；上訴意旨(一)
指摘原判決調查未盡，殊非適法之第三審上訴理由。又刑事訴訟
之上訴制度，其允受不利益判決之被告得為上訴，乃在許其為自
己之利益，請求上級法院救濟而設，故被告不得為自己之不利益
而提上訴；原判決理由內已說明經警查獲之捲菸器一個、捲菸紙
四盒，查無證據足資證明與上訴人本件犯行有關，亦非違禁物，
乃不予宣告沒收；上訴意旨(二)謂原審就上訴人持有捲菸器一個、
捲菸紙四盒部分，未認定係犯罪行為，顯係為自己之不利益而提
上訴，要非適法之上訴理由。至扣案之海洛因，究為粉狀物抑塊
狀物，均不影響上訴人成罪；而原判決理由欄乙、四將本件查獲
扣案之「捲菸紙」載為「捲菸葉」，核係筆誤；另理由欄乙、(二)
、４使用「比例原則」一詞，設使用語未洽，均與判決主旨無所
影響；上訴意旨(三)、(四)執前詞指摘，仍非適法之上訴理由。其餘
上訴意旨所指各節，或為單純事實之爭執，或不影響全部犯罪事
實之認定，並無違背證據法則之情形，或事證已臻明確並無再為
傳訊調查必要之裁量事項，亦無上訴意旨所指違背法令之情形，
核與法律規定得為第三審上訴理由之違法情形均不相適合，應認
其上訴違背法律上之程式，予以駁回。
據上論結，應依刑事訴訟法第三百九十五條前段，判決如主文。
中　　華　　民　　國　九十六　年　　九　　月　　六　　日
                      最高法院刑事第十一庭
                          審判長法官  林　永　茂
                                法官  洪　文　章
                                法官  蘇　振　堂
                                法官  蕭　仰　歸
                                法官  何　菁　莪
      本件正本證明與原本無異
                                      書  記  官
中　　華　　民　　國　九十六　年　　九　　月　 十一　 日
                                                      V
